【裁判字號】    92,簡上,268
【裁判日期】    920710
【裁判案由】    損害賠償
【裁判全文】
臺灣臺北地方法院民事判決                        九十二年度簡上字第二六八號
    上  訴  人  丁○○
    被  上訴人  國信食品股份有限公
    法定代理人  乙○○
    訴訟代理人  甲○○
                丙○○
右當事人間請求損害賠償事件，上訴人對於中華民國九十二年四月四日本院台北簡易
庭九十一年度北簡字第一九０四０號第一審判決提起上訴，本院判決如左：
    主  文
原判決關於命上訴人給付新台幣壹拾伍萬零貳佰柒拾柒元及自民國九十二年二月十八
日起至清償日止按年息百分之五計算之利息部分，及該部分假執行之宣告，並訴訟費
用之裁判均廢棄。
右開廢棄部分，被上訴人在第一審之訴及假執行之聲請均駁回。
第一審關於命上訴人負擔訴訟費用部分，及第二審訴訟費用由被上訴人負擔。
    事  實
甲、上訴人方面：
一、聲明：
（一）原判決不利於上訴人部分廢棄。
（二）被上訴人對於上訴人在第一審之訴及假執行之聲請均駁回。
二、陳述：
    被上訴人所提保證書上之上訴人名義之簽名，非上訴人所簽，其上之印文亦非真
    正，上訴人並無為原審被告魏致誠作保之情事。
乙、被上訴人方面：
    被上訴人陳稱並不清楚系爭保證書上之上訴人簽名及蓋印是否上訴人所為等語。
    理  由
一、被上訴人起訴主張：原審被告魏致誠為被上訴人之員工，於民國（下同）九十一
    年八月十日下班時間，未經被上訴人之同意，將被上訴人向訴外人欣格聯合企業
    股份有限公司（以下簡稱欣格公司）承租之車號八Ｄ─三一五０號營業用小貨車
    （以下簡稱系爭車輛）開往台中，並於同日下午五時三十分許，酒後駕車行經台
    中縣大甲鎮大安溪沿岸時，與訴外人民峰實業股份有限公司職員林儀彬所駕駛之
    車號ＳＵ─一九三號營業用車相撞，致前述二部車輛受損，被上訴人因而支出系
    爭車輛之修理費計新台幣（下同）一十三萬五千元，且自九十一年八月十日起至
    同年九月二十六日系爭車輛修復時止，被上訴人無法使用系爭車輛，卻仍須向欣
    格公司支付租金，以每月租金一萬零一百八十五元計算，此段期間被上訴人受有
    一萬五千二百七十七元之損失，合計被上訴人之損失共一十五萬零二百七十七元
    ，依民法第一百八十四條第一項之規定，原審被告魏致誠自應對被上訴人之損害
    負賠償責任，又上訴人為原審被告魏致誠之職務保證人，自應對原審被告魏致誠
    之損害賠償責任負連帶清償之責等語。
二、上訴人則以：被上訴人據以向上訴人請求之系爭保證書上之上訴人名義之簽名，
    非上訴人所親簽，其上之印文亦非真正，上訴人並無為原審被告魏致誠作保之情
    事，自無庸負連帶清償之責等語。
三、按私文書，除他造於其真正無爭執者外，應由舉證人證明其真正，民事訴訟法第
    三百五十七條定有明文；又當事人提出之私文書必須真正而無瑕疵者，始有訴訟
    法之形式的證據力，此形式的證據力具備後，法院就其中之記載調查其是否與系
    爭事項有關，始有實值的證據力可言，此亦有最高法院四十一年度臺上字第九七
    一號判例可資參照。本件被上訴人前揭所主張之事實，固據其提出車輛租賃契約
    書、估價單、收據及系爭保證書影本各一件為證，惟業據上訴人否認系爭保證書
    上其簽名及印文之真正，則參之前揭條文及判例之說明，被上訴人自應就系爭保
    證書上之上訴人名義之簽名及蓋印確係由上訴人所為一節予以舉證。
四、經查，本院觀之上訴人於九十二年四月二十三日在上訴聲明書上、於九十二年五
    月十九日在上訴理由狀上、於九十二年五月二十九日在同意書及報到單上之簽名
    ，均相一致，堪認上開簽名均係上訴人所親為無疑；而上開簽名字跡與被上訴人
    於原審提出之系爭保證書上保證人欄內上訴人名義之簽名相互比較之結果，則有
    顯著不同，顯非出於同一人之字跡，此外被上訴人又無法提出其他積極證據以證
    明系爭保證書上之上訴人名義之簽名確係上訴人所親為或授權他人為之，則被上
    訴人對於上訴人確有為原審被告魏致誠擔任保證人之意思表示一節不能證明，參
    之前揭條文及最高法院判例之說明，被上訴人請求上訴人與原審被告魏致誠連帶
    給付一十五萬零二百七十七元及自九十二年二月十八日起至清償日止按年息百分
    之五計算之利息，即屬無據，應予駁回。原審判命上訴人須與原審被告魏致誠負
    連帶清償責任，並依被上訴人之聲請命供擔保宣告假執行，尚有未洽。上訴意旨
    指摘原判決不當，求予廢棄改判，為有理由，爰由本院廢棄原判決關於上訴人部
    分之裁判，並改判如主文第二項所示。
五、據上論結，本件上訴為有理由，依民事訴訟法第四百三十六條之一第三項、第四
    百六十三條、第四百五十條、第七十八條，判決如主文。
中      華      民      國    九十二    年      七      月      十      日
                                    民事第六庭審判長法官   林惠瑜
                                                    法官   陳怡雯
                                                    法官   黃蓓蓓
本件不得上訴
右為正本係照原本作成
中      華      民      國    九十二    年      七      月      十      日
                                               法院書記官  柯金珠


司法院資訊處製作；財團法人民間司法改革基金會備份。
